【裁判字號】    96,上易,1119
【裁判日期】    970107
【裁判案由】    竊盜
【裁判全文】
臺灣高等法院高雄分院刑事判決        96年度上易字第1119號
上  訴  人
即  被  告  甲○○
選任辯護人  洪士宏律師
            林易玫律師
上列上訴人因竊盜案件，不服臺灣屏東地方法院96年度易字第72
7 號中華民國96年9 月28第一審判決（起訴案號：臺灣屏東地方
法院檢察署96年度偵字第5101號），提起上訴，本院判決如下：
     主  文
上訴駁回。
     事  實
一、甲○○前於民國92年間因竊盜案件，經臺灣高雄地方法院以
    92年度簡字第6394號判決判處有期徒刑3 月確定，於94年4
    月12日易科罰金執行完畢。詎其猶不知悔改，復意圖為自己
    不法之所有，與羅建發（另案審理）共同基於竊盜之犯意聯
    絡，於96年8 月2 日16時30分許，由甲○○攜帶其所有客觀
    上足供兇器使用之鉗子1 支，並搭乘羅建發所駕駛車牌號碼
    不詳之自小貨車，至屏東市○○里○○○段7 號象園花園，
    並將該車停放在象園花園前，由羅建發在停車處把風，甲○
    ○則持上開鉗子進入象園花園內，以該鉗子剪下象園花園內
    所設置，由乙○○所管領之電纜線，計竊得電纜線約13公斤
    （價值約新臺幣【下同】1 千元）。得手後，甫將所竊得之
    電纜線持至羅建發停車處，惟是時，該花園管理員乙○○因
    突然停電，乃至該花園內巡視查看，發現甲○○正欲將竊得
    之電纜線搬上該自小貨車，遂報警前來處理，並扣得上開電
    纜線（業已返還乙○○），而羅建發則趁機逃離現場，始知
    上情。
二、案經屏東縣警察局屏東分局送請臺灣屏東地方法院檢察署檢
    察官偵查起訴。
     理  由
一、證人即被害人乙○○於偵查中於偵查中向檢察官所為之陳述
    ，並查並無顯有不可信之情況者，依刑事訴訟法第159 條之
    1 第2 項規定，有証據能力。另贓物認領保管單雖屬被告以
    外之人審判外之書面陳述，而為傳聞證據，惟被告、辯護人
    、檢察官均未未於言詞辯論終結前聲明異議者，本院審酌前
    開證據之作成，並無違法情事，依刑事訴訟法第159 條之5
    第2 項之規定，亦有證據能力。
二、訊據上訴人供認有於右揭時地竊盜之事實，惟辯稱伊將電纜
    剪下後，尚未離上羅建發駕駛之自小貨車，亦未離開象園花
    園即被查獲，新持有關係尚未建立，應屬未遂，另鉗子非屬
    兇器，又被告之父親及被告本身均罹患疾病，被告尚須負擔
    家計，原審量刑過重云云。
三、然查：上開事實，業據被告於原審、本院審理時供承不諱，
    核與證人即被害人乙○○於偵查中證述失竊之情節大致相符
    ，此外，復有贓物認領保管單1 紙及查獲現場照片6 幀在卷
    可證，足見被告自白與事實相符，堪以採信，本件事證明確
    ，被告犯行已堪認定。
四、按竊盜罪既遂未遂之區別，應以行為人已否將所竊之物移置
    於自己實力支配下為標準，倘行為人已將所竊之物移置於自
    己實力支配之下，其竊盜行為即已完成，自難僅因其贓物尚
    未搬離現場，而謂為竊盜未遂。又刑法第321 條第1 項第3
    款所謂之「兇器」，其種類並無限制，凡足以對人身造成危
    險者均屬之；而攜帶兇器竊盜，祗須行竊時攜帶具有危險性
    之兇器為已足，行為人是否有以之為行兇之意圖或以該兇器
    直接進行竊盜行為，均在所不問（最高法院74年度第3 次刑
    事庭會議決議參照）。本件被告持以行竊之鉗子1 支，至為
    堅硬，倘持之行兇，足以對人之身體、生命、安全造成威脅
    ，自屬兇器無訛。又其將乙○○管領之電纜線剪下，且將所
    竊得之電纜線持至10公尺遠之停車處，而欲將之搬上自小貨
    車以載運離去，顯已將被害人乙○○管領之電纜線移入自己
    之實力支配之下而達到既遂之程度，被告所辯均無足採。故
    核被告所為，係犯刑法第321 條第1 項第3 款之攜帶兇器竊
    盜既遂罪。被告與同案被告羅建發就上開犯行間，有犯意聯
    絡與行為分擔，為共同正犯。又被告前於92年間因竊盜案件
    ，經臺灣高雄地方法院以92年度簡字第6394號判決判處有期
    徒刑3 月確定，於94年4 月12日易科罰金執行完畢，有臺灣
    屏東地方法院檢察署刑案資料查註紀錄表、臺灣高等法院被
    告全國前案紀錄表各1 份在卷可憑，其於5 年內故意再犯本
    件有期徒刑以上之罪，為累犯，應依刑法第47條第1 項規定
    加重其刑。
五、原審法院以被告犯罪事證明確，引用刑法第28條、第321 條
    第1 項第3 款、第47條第1 項前段、第38條第1 項第2 款，
    審酌被告前已有竊盜前科，年輕力壯，因缺錢花用，不思以
    己力賺取生活所需，竟與同案被告羅建發共同攜帶兇器行竊
    ，對人民生命、身體、財產安全造成危害，惟念其所竊財物
    價值非鉅，且已返還被害人，犯後亦坦認犯行，賠償被害人
    部分損害，深具悔意之犯後態度，並兼衡其高中畢業，智識
    程度非高、家庭經濟狀況小康，生活狀況尚可等一切情狀，
    量處有期徒刑8 月，又被告持以竊取電纜線所用之鉗子1 支
    ，雖未扣案，然係被告所有供犯本件竊盜罪所用之物，業據
    其供明在卷，併依刑法第38條第1 項第2 款規定，宣告沒收
    。其認事用法，核無不合，量刑亦屬允當。被告上訴意旨以
    前詞指摘原判決不當；為無理由，應予駁回。
據上論斷，應依刑事訴訟法第368 條，判決如主文。
本案經檢察官張其主到庭執行職務。
中    華    民    國    97    年    1     月    7     日
                  刑事第三庭    審判長法  官   周賢銳
                                      法  官   謝宏宗
                                      法  官   趙文淵
以上正本證明與原本無異。
不得上訴。
中    華    民    國    97    年    1     月    7     日
                                      書記官   賴梅琴
附錄本判決論罪科刑法條：
刑法第321 條
犯竊盜罪而有左列情形之一者，處6 月以上、5 年以下有期徒刑
：
一  於夜間侵入住宅或有人居住之建築物、船艦或隱匿其內而犯
    之者。
二  毀越門扇、牆垣或其他安全設備而犯之者。
三  攜帶兇器而犯之者。
四  結夥三人以上而犯之者。
五  乘火災、水災或其他災害之際而犯之者。
六  在車站或埠頭而犯之者。
前項之未遂犯罰之。


司法院資訊處製作；財團法人民間司法改革基金會備份。
